臺灣高等法院臺中分院刑事裁定　
110年度聲字第2838號
聲  請  人  臺灣高等檢察署臺中檢察分署檢察官     
受  刑  人  林千慧




上列聲請人因受刑人數罪併罰有二裁判以上，聲請定其應執行之
刑（聲請案號：110年度執聲字第1312號），本院裁定如下：
    主  文
林千慧犯附表所示各罪所處之刑，應執行有期徒刑玖年。
    理  由
一、聲請意旨略以：受刑人林千慧因毒品危害防制條例數罪，先
    後經判決確定如附表，數罪中雖有刑法第50條第1 項但書所
    列之情形，惟受刑人已請求檢察官聲請定應執行刑，應依刑
    法第50條第2 項、第53條、第51條第5 款規定，定其應執行
    之刑，爰依刑事訴訟法第477 條第1 項聲請裁定等語。 
二、按裁判確定前犯數罪者，併合處罰之；數罪併罰，有二裁判
    以上者，依第51條之規定，定其應執行之刑，刑法第50條第
    1項、第53條定有明文。又數罪併罰，分別宣告其罪之刑，
    如宣告多數有期徒刑者，於各刑中之最長期以上，各刑合併
    之刑期以下，定其刑期；但不得逾30年，刑法第51條第5款
    亦有明文。次按，刑事訴訟法第370 條第2 項、第3 項，已
    針對第二審上訴案件之定應執行之刑，明定有不利益變更禁
    止原則之適用，分屬不同案件之數罪併罰，倘一裁判宣告數
    罪之刑，曾經定其執行刑，再與其他裁判宣告之刑（或執行
    之刑）定其執行刑時，在法理上亦應同受此原則之拘束（最
    高法院103 年度第14次刑事庭會議決議意旨參照），亦即另
    定之執行刑，其裁量所定之刑期，不得較重於前定之執行刑
    加計後裁判宣告之刑（或執行之刑）之總和（最高法院104
    年度臺抗字第410 號裁定意旨參照）。
三、經查：
　㈠受刑人違反毒品危害防制條例等數罪，經臺灣高等法院、臺
    灣新北地方法院及本院先後判處如附表所示之刑確定，有各
    該案件判決及臺灣高等法院被告前案紀錄表在卷可查。受刑
    人所犯如附表編號1 、編號4 所示之罪，乃得易科罰金、得
    易服社會勞動之罪，編號2 至編號3 、編號5至編號6所示之
    罪，則均屬不得易科罰金、不得易服社會勞動之罪，依刑法
    第50條第1 項但書，原不得併合處罰，惟受刑人於110年10
    月25日向檢察官聲請定應執行刑，此有臺灣臺中地方檢察署
    刑法第50條第1 項但書案件是否請求定應執行刑調查表1 份
    在卷可憑（見本院卷第9 頁），故本院認檢察官聲請定其應
    執行之刑為合法正當，應予准許。又受刑人所犯如附表編號
    1至編號4 、編號5 至編號6所示各罪經分別定其應執行之刑
    為有期徒刑1年5月、8 年2 月，則本院定應執行刑時，不得
    逾越刑法第51條第5 款所定法律之外部界限，即不得重於附
    表所示各罪宣告刑之總和（即有期徒刑17 年4 月），亦應
    受內部界限之拘束，即不得重於附表所示各罪曾定執行刑之
    總和即有期徒刑9 年7 月（計算式＝1年5月＋8年2月），並審
    酌受刑人所犯如附表各罪之整體犯罪非難評價、各行為所侵
    害法益之專屬性或同一性、數罪對法益侵害之加重效應、罪
    數所反映之受刑人人格特性與犯罪傾向、社會對此部分犯罪
    行為處罰之期待，並考量自由裁量之範圍，應受實現刑罰公
    平性，裁量時應遵守之比例原則、公平正義原則等內部性界
    限，以及本院以書面通知受刑人就本件定應執行事件，得具
    狀陳述意見，受刑人並未提出任何意見表達等一切情形，合
    併定其應執行之刑如主文所示。
　㈡末按所謂「裁判確定後」，凡裁判已確定即可，而不問該刑
    之執行是否已完畢，若其中數罪之刑業已執行完畢，並不因
    嗣後定其應執行刑，而影響先前該數罪已執行完畢之事實，
    僅係將來執行時應予折抵之問題（最高法院107 年度臺抗字
    第319 號刑事裁定意旨參照）。受刑人所犯如附表編號1 至
    編號4 所示之罪，雖已執行完畢（執行案號：新北地檢109
    年度執更字第2947號），此有臺灣高等法院被告前案紀錄表
    1份在卷可佐（本院卷第100頁），惟此部分與其所犯如附表
    所示之其餘之罪，因符合數罪併罰規定，故仍應合併定其應
    執行之刑，再由檢察官於執行時扣除已執行之部分，不致影
    響受刑人權益，附此敘明。
四、依刑事訴訟法第477 條第1 項，刑法第50條第2 項、第53條
    、第51條第5 款，裁定如主文。
中　　華　　民　　國　　110 　年　　12　　月　　6 　　日
　　　　　　刑事第一庭　審判長法　官　江  德  千
                              法  官　簡  源  希
                              法  官　高  增  泓
以上正本證明與原本無異。
如不服本裁定，應於收受送達後5日內向本院提出抗告書狀 (須
附繕本)。因疫情而遲誤不變期間，得向法院聲請回復原狀。

                              書記官　黃  美  珍
　　　　　　　　　　　　　　　
中　　華　　民　　國　　110 　年　　12　　月　　6 　　日
附表：受刑人林千慧定應執行刑案件一覽表
編號  1 2 3 罪名  施用第二級毒品 施用第一級毒品 施用第一級毒品 宣告刑  有期徒刑3月 有期徒刑8月 有期徒刑7月 犯罪日期  106年3月21日 106年3月21日 107年10月23日 偵查(自訴)機關年度及案號  桃園地檢106年度毒偵字第1905號 桃園地檢106年度毒偵字第1905號 新北地檢107年度毒偵字第8826號 最 後 事 實 審 法 院 臺灣高等法院 臺灣高等法院 新北地院  案 號 108年度上訴字 第1118號 108年度上訴字 第1118號 108年度審訴字 第937號  判決日 期 108年5月29日 108年5月29日 108年6月27日 確定 判決 法 院 臺灣高等法院 最高法院 新北地院  案 號 108年度上訴字 第1118號 108年度台上字 第3016號 108年度審訴字 第937號  判決確定日 期 108年5月29日 108年9月12日 108年11月25日 是否為得易科罰金、得易服社會勞動之案件  均是 均否 均否 備註  桃園地檢108年度執字第10710號 桃園地檢108年度執字第14506號 新北地檢108年度執字第17975號   1.編號1至編號4應執行有期徒刑1年5月（新北地院109年度聲字第1913號） 2.新北地檢109年度執更字第2947號（已執畢）   
（續上頁）
編號  4 5 6 罪名  施用第二級毒品 幫助販賣 第一級毒品 幫助販賣 第一級毒品 宣告刑  有期徒刑4月 有期徒刑7年8月 有期徒刑7年10月 犯罪日期  107年10月22日 106年4月9日 106年4月24日 偵查(自訴)機關年度及案號  新北地檢107年度毒偵字第8826號 臺中地檢107年度偵緝字第1477號 臺中地檢107年度偵緝字第1477號 最 後 事 實 審 法 院 新北地院 臺中高分院 臺中高分院  案 號 108年度審訴字 第937號 109年度上訴字 第2145號 109年度上訴字 第2145號  判決日 期 108年6月27日 110年4月13日 110年4月13日 確定 判決 法 院 新北地院 最高法院 最高法院  案 號 108年度審訴字 第937號 110年度台上字 第5294號 110年度台上字 第5294號  判決確定日 期 108年11月25日 110年9月16日 110年9月16日 是否為得易科罰金、得易服社會勞動之案件  均是 均否 均否 備註  桃園地檢108年度執字第17976號 1.編號5至編號6應執行有期徒刑8年2月 2.臺中地檢110年度執字第11695號    1.編號1至編號4應 執行有期徒刑1年5 月（新北地院109年 度聲字第1913號） 2.新北地檢109年度 執更字第2947號 （已執畢）